臺灣高雄地方法院刑事判決
111年度易字第80號
公  訴  人  臺灣高雄地方檢察署檢察官
被      告  顏美雪


上列被告因竊盜案件，經檢察官提起公訴（110年度偵字第18040
號），本院判決如下：
    主  文
顏美雪犯竊盜罪，處拘役參拾日，如易科罰金，以新臺幣壹仟元
折算壹日。
    事  實
一、顏美雪意圖為自己不法之所有，基於竊盜之犯意，於民國11
    0年6月28日11時11分許，在高雄市○○區○○○路00號前，徒手
    竊取蘇秋根置於該處盆栽上之大理石一片。嗣因蘇秋根發現
    大理石不見後報警處理，而循線查悉上情。　　
二、案經蘇秋根訴由高雄市政府警察局鳳山分局報告臺灣高雄地
    方檢察署檢察官偵查起訴。
    理  由
一、證據能力：
    本判決所引用之證據資料（詳後引用之各項證據），其中係
    屬傳聞證據部分，縱無刑事訴訟法第159 條之1 至第159 條
    之4 或其他規定之傳聞證據例外情形，亦因被告顏美雪於準
    備程序中同意有證據能力（院二卷第23頁），且被告及檢察
    官均未於言詞辯論終結前，就證據能力聲明異議，依刑事訴
    訟法第159 條之5 第2 項規定，視為同意作為證據使用；本
    院審酌卷內並無事證顯示各該陳述之作成時、地與週遭環境
    ，有何致令陳述內容虛偽、偏頗之狀況後，亦認為適當，依
    刑事訴訟法第159 條之5 之規定，為傳聞法則之例外，應有
    證據能力。
二、認定前述犯罪事實之依據：    
    訊據被告顏美雪矢口否認有何竊盜之犯行，辯稱：附近有流
    浪貓，告訴人把大理石放在盆栽上面，如果大理石倒下來可
    能會打到流浪貓，我將本案之大理石從告訴人的盆栽上拿下
    來放在我家與告訴人家共用的柱子的水龍頭旁，經過一個禮
    拜，告訴人就去報警，警察要我把大理石交出來，我就從我
    家的水龍頭旁把大理石拿出來交給警察云云（院二卷第20頁
    ）。經查：
㈠被告於上開時間、地點，有徒手拿取告訴人蘇秋根置於該處盆
  栽上之大理石一片一節，為被告所不爭執（院二卷第22頁），
  且有監視器翻拍照片可佐（院二卷第48至49頁、第53至54頁）
  ，此部分之事實，首堪認定。　
㈡被告雖以，告訴人蘇秋根放置之大理石有傾倒之虞、恐危及流
  浪貓之生命云云，而否認具有不法所有之意圖、竊盜之犯意，
  惟查：　
1.告訴人蘇秋根證稱：我那塊大理石已經放置很久了，約於105
  年放置的等語（警卷第5頁），而被告自承：在本案之前，我
  沒有在告訴人的盆栽上拿過大理石，就只有本案這次有拿而已
  等語（院二卷第20頁），以及告訴人蘇秋根證稱：在本案之前
  ，並無發生過被告從盆栽上拿走大理石之情形等語（院二卷第
  70頁）。本院認為，倘告訴人蘇秋根所放置之大理石真有傾倒
  、砸到貓咪之虞，為何被告於長達5年之期間內，均未向告訴
  人蘇秋根反應、或有拿取大理石之舉措，則被告上開所辯是否
  屬實，已令人質疑。　
2.又本院當庭勘驗現場監視器照片，結果略以（院二卷第61至63
  頁、第45至55頁）：
⑴檔案「00000000_11h08m_ch02_1920x1088x15」（全長：11分04
  秒）：
①影片開始，二戶住家中間有擺放數個盆栽，最外面靠近車道的
  花盆上平放著一片大理石（箭頭處）。
②第00分36秒時（影片顯示時間:11時09分31秒），一位女子（
  以下稱A女，即被告，院二卷第62頁）撐著傘從畫面上方的住
  家走出來，經過大理石擺放的地方没有停留，直接往畫面右邊
  離去。
③第01分00秒時（影片顯示時間:11時09分55秒），A女從畫面右
  邊出現，走到盆栽前方停下來朝盆栽的方向看，之後往畫面上
  方的住家走進去。
④第02分04秒時（影片顯示時間:11時10分59秒），A女從住家走
  出來，直接朝盆栽擺放的地方走去。
⑤第02分05秒時（影片顯示時間:11時11分01秒），A女彎下身把
  放在花盆上的大理石拿起來。
⑥第02分08秒時（影片顯示時間:11時11分03秒），A女把大理石
  拿起來後往畫面上方的住家走進去，在此之前未看到有貓在附
  近出現。
⑵檔案「00000000_11h08m_ch03_1920x1088x15」（全長：11分04
  秒）： 
①影片開始，二戶住家中間有擺放數個盆栽，最外面靠近車道的
  花盆上平放著一片大理石（箭頭處），大理石看起來是平放在
  花盆上面没有斜放。
②第00分34秒時（影片顯示時間:11時09分30秒），A女撐著傘從
  畫面上方的住家走出來，經過大理石擺放的地方没有停留，直
  接往畫面右邊離去。
③第00分59秒時（影片顯示時間:11時09分55秒），A女從畫面右
  邊出現，走到盆栽前方停下來朝盆栽的方向看，之後往畫面上
  方的住家走進去。
④第02分03秒時（影片顯示時間:11時10分59秒），A女從住家走
  出來，直接朝盆栽擺放的地方走去。
⑤第02分05秒時（影片顯示時間:11時11分00秒），A女彎下身把
  放在花盆上的大理石拿起來。
⑥第02分08秒時（影片顯示時間:11時11分03秒），A女手裡拿著
  大理石往畫面上方的住家走進去，在此之前未看到有貓在附近
  出現。
3.從上開勘驗⑵檔案第①點可知，被告拿取本案大理石前，該大理
  石是「平放」在花盆上，並非斜放之狀態，且從上開勘驗⑴檔
  案第⑥點、⑵檔案第⑥點可知，被告於拿取大理石之前，盆栽附
  近未見有貓咪在附近出現。佐以告訴人蘇秋根證稱：那塊大理
  石滿重的，已經放在那邊很多年了，大理石很重，貓咪沒有辦
  法跳上去把它弄倒，大理石放的很平，不會有掉下來砸到貓的
  疑慮等語明確（院二卷第68至69頁、第71頁），並當場繪製大
  理石放在盆栽上之圖示（院二卷第87頁）。是被告辯稱：告訴
  人蘇秋根放置之大理石有傾倒之虞、恐危及流浪貓之生命云云
  ，已難令人採信。　
4.又被告雖提出相關照片以實其說，然查：
⑴針對偵卷第33至37頁所示大理石、盆栽之照片，被告自承：警
  察曾來過我家，警察叫我把大理石拿到派出所，警察就走了，
  我就叫家人把本案我拿的大理石拍照，就是偵查中我提出的這
  些照片，我拍完照之後，我就把大理石拿去給警察了等語（院
  二卷第20至21頁）。可知此部分照片，係警方通知被告到場之
  後，被告始特意拍攝之照片，已難呈現110年6月28日當天被告
  拿取大理石當時之狀態，自無法對被告為有利之認定。　
⑵又針對院一卷第35至49頁、第61至65頁之照片，僅係拍攝住家
  、盆栽之照片，仍無法證明告訴人蘇秋根放置之大理石有傾倒
  、危及流浪貓生命之事實。　
⑶至被告於準備程序中所提之110年7月7日照片2張、貓咪照片2張
  （院二卷第27至31頁），其中監視器照片中雖有1隻貓咪經過
  （院二卷第27頁下方），然該照片之日期為110年7月7日，已
  係本案發生之後、告訴人蘇秋根業已報警處理後之照片，已難
  呈現110年6月28日被告拿取大理石當時之狀態，而就貓咪照片
  2張部分（院二卷第29至31頁），照片上未記載日期，且地點
  不明，亦無法證明告訴人蘇秋根放置之大理石有傾倒、危及流
  浪貓生命之事實。
5.從而，被告辯稱：告訴人蘇秋根放置之大理石有傾倒之虞、恐
  危及流浪貓之生命云云，不僅與告訴人蘇秋根上開證述內容不
  符，而從勘驗內容亦可知，被告拿取大理石前，該大理石是「
  平放」在花盆上，並非斜放之狀態，且被告於本案拿取大理石
  之前，盆栽附近未見有貓咪在附近出現等情，均與被告所辯情
  節不符，是被告所辯，顯屬卸責之詞，不足採信。
6.又被告供稱：我將大理石放在我家水龍頭旁邊，因為我放了一
  個禮拜，沒人要來拿，所以我就於110年07月05日早上叫人拿
  去丟掉，警方來通知我到案時跟我說大理石要拿到派出所，所
  以我就沒丟了，拿來派出所給警方等語（警卷第2頁）。本院
  認為，若被告拿取大理石時，不具不法所有意圖及竊盜之犯意
  ，被告理應於拿取大理石後，將大理石交還告訴人蘇秋根，或
  將之搬到告訴人蘇秋根住處，或交給警察或為任何適法之處理
  ，然被告係於110年7月6日始將大理石交由警方查扣，此有扣
  押筆錄、扣押物品目錄表可佐（警卷第7至11頁）。被告於110
  年6月28日拿取大理石至110年7月6日將之交給警方查扣之間，
  已經過了好幾天，被告都沒有將大理石為任何適法之處理，直
  至警方通知其到案後，始將大理石交出，從被告拿取大理石後
  之舉措、處置觀之，均足以彰顯被告於拿取大理石時，顯然具
  有不法所有之意圖、竊盜之犯意至為明確。　
7.另被告辯稱，其係將大理石放在其住家之水龍頭旁乙情，並於
  審判中協同證人即其所僱用之司機潘進寶到庭，且當庭聲請傳
  喚潘進寶作證以實其說，然被告所辯，告訴人蘇秋根放置之大
  理石有傾倒之虞、恐危及流浪貓之生命云云，不足採信之理由
  ，業如前述，且被告於拿取大理石時，確有不法所有之意圖、
  竊盜之犯意乙節，亦經本院認定如前，至於被告拿取大理石後
  ，究竟係放置何處，均無解於其犯行之成立，併此敘明。
㈢至被告於本院審理中另辯稱：那塊大理石是我的云云（院二卷
  第78至79頁），然被告於警詢之初、偵查、準備程序中，均未
  否認大理石為告訴人蘇秋根所有之事實，僅係辯稱：告訴人蘇
  秋根放置之大理石有傾倒之虞、恐危及流浪貓之生命云云，被
  告於本案即將言詞辯論終結時，始改稱：那塊大理石是我的云
  云（院二卷第78至79頁），已難令人採信。況且，被告有於11
  0年7月6日將大理石交由警方查扣乙情，業如前述，佐以證人
  即到場處理之員警陳俊成證稱：我到被告家通知被告到案，但
  當天被告沒空，當天被告說大理石已經請人拿去回收場還是垃
  圾場，已經丟了，但當天被告有說可能回收場或垃圾場的人沒
  有丟掉，他可以問問看，我說好，如果大理石還在，就把大理
  石拿到派出所等語（院二卷第64頁、第66至67頁）。倘該大理
  石確為被告所有，當警方通知被告因涉及竊盜案件須到案說明
  時，被告理當向警方表示自己就是大理石之所有者，然被告不
  僅沒有這樣做，甚至還將大理石交給警方查扣，被告所辯之詞
  顯與其所為不符，顯係臨訟所編，不足採信。　
㈣綜上所述，上開事證已臻明確，被告所為上開犯行，堪以認定
  ，應予依法論科。
三、論罪科刑：　
㈠核被告所為，係犯刑法第320 條第1 項之竊盜罪。　
㈡本院審酌被告竊取他人財物，所為殊值非議，且犯後未能知錯
  坦承犯行，尚難認其已有悔悟之心，惟考量被告已將大理石交
  由警方查扣，並經警方發還給告訴人蘇秋根，此有贓物認領保
  管單可佐（警卷第13頁），犯罪所生之損害已稍有減輕，並兼
  衡被告之智識程度、工作、收入、生活情狀等節（因涉及個人
  隱私，故不予揭露）、所竊財物之價值、刑法第57條之各款事
  由等一切情狀，量處如主文所示之刑，並諭知易科罰金之折算
  標準。
㈢被告本案竊得之犯罪所得即大理石一片，已發還告訴人蘇秋根
  ，業如前述，依刑法第38條之1 第5 項之規定，自不予宣告沒
  收或追徵。
據上論斷，應依刑事訴訟法第299 條第1 項前段，判決如主文。
本案經檢察官丁亦慧提起公訴，檢察官李白松到庭執行職務。
中　　華　　民　　國　　111 　年　　6 　　月　　30　　日
                  刑事第十四庭  法  官  胡慧滿
以上正本證明與原本無異。
如不服本判決應於收受送達後20日內向本院提出上訴書狀，並應
敘述具體理由；如未敘述上訴理由者，應於上訴期間屆滿後20日
內向本院補提理由書（均須按他造當事人之人數附繕本）「切勿
逕送上級法院」。
中　　華　　民　　國　　111 　年　　6 　　月　　30　　日
      　　　　　　　　　　　　  書記官  陸艷娣
本件得於二十日內上訴。
附錄本案論罪科刑法條：  
刑法第320條　
意圖為自己或第三人不法之所有，而竊取他人之動產者，為竊盜
罪，處五年以下有期徒刑、拘役或五十萬元以下罰金。
意圖為自己或第三人不法之利益，而竊佔他人之不動產者，依前
項之規定處斷。
前二項之未遂犯罰之。